【裁判字號】    99,交聲,160
【裁判日期】    990921
【裁判案由】    違反道路交通管理處罰條例
【裁判全文】
臺灣宜蘭地方法院交通事件裁定         99年度交聲字第160號
原處分機關  交通部公路總局臺北區監理所宜蘭監理站
異  議  人
即受處分人  甲○○
上列受處分人因違反道路交通管理處罰條例案件，對於交通部公
路總局臺北區監理所宜蘭監理站民國99年5月18日所為之宜監字
第裁43─Q00000000號裁決聲明異議，本院裁定如下：
    主  文
異議駁回。
    理  由
一、原處分意旨略以：異議人即受處分人甲○○所有之車號U2-0
    007號之自用小客車，於牌照業經繳銷報停後，仍於民國99
    年5月17日中午12時3分許，無牌照而行駛上路，嗣於行經宜
    蘭縣境內之宜191甲線道路與宜蘭市縣○○道交岔口處，為
    宜蘭縣政府警察局交通隊員警查獲，並以宜警交字第Q00000
    000號製單舉發，交通部公路總局臺北區監理所宜蘭監理站
    以本案同時違反道路交通管理處罰條例第12條第1項第8款及
    使用牌照稅法第28條第2項，依「使用牌照稅法與道路交通
    管理處罰條例涉及裁罰競合作業原則」及行政罰法第24條第
    1、2項之規定，本案係屬稅捐機關管轄案件，而裁處受處分
    人關於違反道路交通管理處罰條例第12條第1項第8款罰鍰部
    分應予免罰，並應收繳註銷之汽車牌照。
二、異議意旨略以：異議人係從事中古汽車買賣，異議人買進車
    號U2-0007號自用小客車後，有向監理機關辦理該車繳銷報
    停，99年5月17日中午12時3分許，是因為客人孫奎龍要試這
    部車子，才在沒有牌照的情形下開上路了，後來才會在宜蘭
    縣內之宜191甲線道路與縣民大道交岔口處被警察攔檢開單
    舉發。異議人對於收繳註銷汽車牌照之裁罰沒有意見，異議
    人異議的理由是U2-0007號自用小客車在98年7月17日以前的
    燃料、牌照稅之稅金均已經繳清了，但因為此次違規行為，
    稅捐機關竟裁罰異議人98年全年度的燃料、牌照稅稅金二倍
    ，為此方提出本件異議。
三、異議人甲○○所有之車號U2-0007號之自用小客車，於牌照
    業經繳銷報停後，仍於99年5月17日中午12時3分許，無牌照
    而行駛上路，嗣於行經宜蘭縣境內之宜191甲線道路與宜蘭
    市縣○○道交岔口處，為警方攔檢開單舉發之事實，已據異
    議人坦認在卷（見本院卷第15頁），並有舉發違反道路交通
    管理事件通知單、汽車各項異動登記書各一件在卷可稽。
四、按汽車有牌照業經繳銷、報停、吊銷、註銷，無牌照仍行駛
    之情形者，處汽車所有人新臺幣三千六百元以上一萬零八百
    元以下罰鍰，並禁止其行駛，道路交通管理處罰條例第12條
    第1項第8款定有明文。另報停、繳銷或註銷牌照之交通工具
    使用公共水陸道路經查獲者，除責令補稅外，處以應納稅額
    二倍之罰鍰，使用牌照稅法第28條第2項亦有明定。又一行
    為違反數個行政法上義務規定而應處罰鍰者，依法定罰鍰額
    最高之規定裁處，但裁處之額度，不得低於各該規定之罰鍰
    最低額、前項違反行政法上義務行為，除應處罰鍰外，另有
    沒入或其他種類行政罰之處罰者，得依該規定併為裁處，但
    其處罰種類相同，如從一重處罰已足以達成行政目的者，不
    得重複裁處，行政罰法第24條第1、2項定有明文。又報停、
    繳銷、註銷、吊銷、吊扣牌照之交通工具使用公共道路經查
    獲，應依使用牌照稅法第28條第2項及道路交通管理處罰條
    例第12條第1項第4款、第6款及第8款規定裁處之案件，為一
    行為同時違反二個行政法上義務規定之裁罰競合；行為涉及
    使用牌照稅法第28條第2項規定之法定罰鍰最高額度，應以
    應納稅額之二倍計算、道路交通管理處罰條例第12條第1項
    之法定罰鍰最高額度為新臺幣一萬零八百元，最低額為新臺
    幣三千六百元，其具體認定標準如下：1.依使用牌照稅法之
    裁罰金額未達新臺幣一萬零八百元者：由公路監理機關管轄
    。2.依使用牌照稅法之裁罰金額超過新臺幣一萬零八百元者
    ：由稅捐稽徵機關管轄。3.依使用牌照稅法之裁罰金額為新
    臺幣一萬零八百元者：應依行政罰法第31條第1項規定，由
    處理在先之機關管轄；稅捐稽徵機關及公路監理機關查獲或
    受理移送違規案件，經依第四點規定之認定原則確定須移轉
    他機關者，其應受沒入或其他種類之行政罰，由各該管轄機
    關分別裁處之，「使用牌照稅法與道路交通管理處罰條例涉
    及裁罰競合作業原則」第3、4、6點亦有明定。本件情形，
    異議人前揭牌照經繳銷報停無牌照仍行駛之違規行為，已同
    時違反道路交通管理處罰條例第12條第1項第8款、使用牌照
    稅法第28條第2項之規定，且本件依使用牌照稅法裁罰之金
    額將超過道路交通管理處罰條例第12條第1項第8款所定之最
    高罰鍰新臺幣一萬零八百元（參見本院卷第6頁所附之宜蘭
    縣政府地方稅務局違章案件罰鍰繳款書上所載罰鍰金額為四
    萬一千八百三十六元），是依上開規定，本件關於罰鍰之部
    分應由稅捐稽徵機關裁罰，至於收繳註銷之汽車牌照部分，
    則仍應由公路監理機關裁罰。因此，原處分機關就異議人違
    反道路交通管理處罰條例第12條第1項第8款之違規行為，諭
    知罰鍰部分免罰，並應收繳註銷之汽車牌照，於法並無不合
    。
五、至於異議人所稱「U2-0007號自用小客車在98年7月17日以前
    的燃料、牌照稅之稅金均已經繳清了，但因為此次違規行為
    ，稅捐機關竟裁罰異議人98年全年度的燃料、牌照稅稅金二
    倍」云云，乃稅捐稽徵機關就其違反使用牌照稅法第28條第
    2項規定所為裁罰內容是否妥適之問題，與原處分機關針對
    其違反道路交通管理處罰條例第12條第1項第8款規定所為之
    本件裁罰內容無關，且本院對於稅捐稽徵機關所為裁罰是否
    妥適亦無審究之權，故異議人以此為異議之理由，自非可採
    。又倘若異議人對於稅捐稽徵機關之裁罰有所不服，允宜循
    行政訴訟之救濟程序為之，併此敘明。
六、綜上所述，原處分機關所為之本件裁決，核與前舉法令相符
    ，並無違法或不當之處，故異議人以首揭情詞，對於上開裁
    決提起異議，並無理由，應予駁回。
七、據上論斷，依道路交通案件處理辦法第19條，裁定如主文。
中    華    民    國    99    年    9     月    21    日
                  交通法庭法  官  劉家祥
以上正本證明與原本無異。
如不服本裁定，應於裁定送達後5日內，向本院提出抗告狀。（
應附繕本）
                          書記官  葉書毓
中    華    民    國    99    年    9     月    21    日

司法院資訊處製作；財團法人民間司法改革基金會備份。
